---
title: "Tidyverse"
author: "Max Orozco Carstensen"
date: "2023-11-20"
output: html_document
---

Utiliza la librería `palmerpenguins` par el siguiente problema. Carga los datos, incluidos en esa librería, `penguins` a partir de ello escribe un script en R que resuelva lo siguiente:

```{r}
library (tidyverse) 
library (palmerpenguins)
```

### 1. Filtra los pingüinos que pertenecen a la especie "Adelie" y tienen un peso corporal mayor a 3500 gramos.

```{r}
Adelie <- filter (penguins, species == "Adelie") %>%
  filter (body_mass_g > 3500)
glimpse (Adelie)
```

### 2. Crea una nueva columna llamada "bmi" (Body Mass Index) que represente el índice de masa corporal usando la fórmula:

$$ BMI = peso (kg) / (altura (m))^2$$. La altura está representada en centímetros en la base de datos, así que conviértela a metros.

```{r}
Penguins_NA <- penguins %>%
  na.omit()

BMI <- mutate (Penguins_NA, BMI_V = body_mass_g * (1000) / ((flipper_length_mm * (1000)^2)))
BMI
```

### 3. Agrupa los datos por la especie y calcula la media del índice de masa corporal (bmi) para cada especie.

```{r}
BMI_M <- BMI %>% 
  group_by (species) %>% 
  summarise (BMI_Mean = mean (BMI_V))
BMI_M
```

### 4. Ordena las especies por la media del índice de masa corporal de manera descendente.

```{r}
BMI %>% 
  group_by (species) %>%
  arrange (-BMI)
```

### 5. Realiza un diagrama de barras de la media del índice de masa corporal por especie.

```{r}
BMI_Mean <- mean (BMI)

ggplot (BMI_M, aes (x = species, y = BMI_Mean, fill = species)) + 
  geom_bar (stat = "identity")
```
