---
title: "Covid - México"
author: "Max Orozco Carstensen"
date: "2023-11-21"
output: html_document
editor_options: 
  markdown: 
    wrap: sentence
---

### 1.Cargar Datos y Explorar:

#### Carga el conjunto de datos proporcionado.

```{r}
library(tidyverse)

Datos_Covid <- read_csv("01_Raw_Data/221129COVID19MEXICO.csv.zip")

saveRDS (Datos_Covid, file = "03_Results/my_bd.rds")
readRDS (file = "03_Results/my_bd.rds")
```

#### Muestra las primeras filas para entender su estructura.

```{r}
head (Datos_Covid)
```

### 2. Filtrado y Resumen:

#### Filtra los datos para incluir solo los casos de mujeres mayores de 30 años con diabetes.

```{r}
M30D <- Datos_Covid %>%
  filter (SEXO == 1) %>%
  filter (EDAD > 30) %>% 
  filter (DIABETES == 1)
M30D
```

#### Calcula la cantidad total de casos y la edad promedio de este grupo.

```{r}
glimpse (M30D)
Prom <- mean (M30D$EDAD)
Prom
```

### 3. Gráfica de Barras:

#### Crea un gráfico de barras que muestre la cantidad de casos por sector.

```{r}
Casos <- Datos_Covid %>%
  filter (RESULTADO_ANTIGENO == 1) %>%
  filter (RESULTADO_LAB == 1)
Casos

ggplot (data = Casos) +
  geom_bar (mapping = aes (x = SECTOR))
```

### 4. Análisis Temporal:

#### Convierte la columna de fechas a formato de fecha.

```{r}
Datos_Covid_Fecha <- as.Date (Datos_Covid$FECHA_ACTUALIZACION, "%m-%d-%Y") 
class (Datos_Covid$FECHA_ACTUALIZACION)
```

#### Filtra los datos para incluir solo los casos desde el 1 de enero de 2020 hasta el 31 de diciembre de 2021.

```{r}
Datos_Covid %>% 
  select (FECHA_ACTUALIZACION)
  filter (FECHA_ACTUALIZACION > "01-01-2020" & FECHA_ACTUALIZACION < "12-31-2021")

```

#### Crea una gráfica de líneas que muestre la evolución diaria de casos en ese periodo.

```{r}

```

#### Estima el $R_0$ y $R_t$

```{r}

```
